【裁判字號】    90,易,3087
【裁判日期】    901031
【裁判案由】    竊盜
【裁判全文】
臺灣板橋地方法院刑事判決                          九十年度易字第三○八七號
    公  訴  人  臺灣板橋地方法院檢察署檢察官
    被      告  乙○○
右列被告因竊盜案件，經檢察官提起公訴（九十年度偵字第一一三二九號），本院判
決如左：
    主      文
乙○○竊盜，處罰金貳仟元，如易服勞役，以佰元折算壹日。
    事      實
一、乙○○於民國（下同）九十年七月三日十六時五十分許，進入臺北縣板橋市○○
    路○段三十一號地下一樓之家福股份有限公司臺北板橋分公司（下簡稱家福板橋
    分公司）之大賣場內購物，竟萌生意圖為自己不法之所有之犯意，利用購買四箱
    咖啡之掩護，將該賣場內之影音光碟片（ＶＣＤ）四盒（片名：女生向前走、艾
    德私人頻道、一吻定江山、愛情的盡頭）－總價計新臺幣（下同）一千六百五十
    六元，藏放於購物手推車內之該四箱咖啡下而徒手竊取之，嗣僅結算其他商品，
    該影音光碟片則未予結帳即將購物手推車推出結帳櫃臺外而得手，旋於同日十七
    時二十分許為該公司安全課職員甲○○查獲，報警究辦。
二、案經家福板橋分公司訴由臺北縣警察局海山分局移送臺灣板橋地方法院檢察署檢
    察官偵查起訴。
    理      由
一、訊據被告乙○○坦承於右揭時間在家福板橋分公司購物，且將該大賣場內之影音
    光碟片（ＶＣＤ）四盒，置放於購物手推車內之四箱咖啡下，而未結帳即將購物
    手推車推出結帳櫃臺外，旋為該公司安全課職員甲○○發覺等情，惟矢口否認有
    被訴之竊盜犯行；辯稱：因伊當日購買之物品甚多，乃一時疏忽而不知四片影音
    光碟片置於四箱咖啡下方，始未予以結帳云云。惟查：
（一）右揭犯罪事實，業據證人即告訴人家福板橋公司之安全課助理甲○○於偵查中
      證述綦詳，且有贓物認領保管單一紙附卷（見偵卷第六頁）可稽，並有被告經
      查獲時之所拍攝之照片影本二幀附卷足資佐證（見偵卷第八頁）。
（二）被告自承斯時結帳之金額為一千三百九十九元，惟該四盒影音光碟片之單價分
      別為三百八十九元、三百九十九元、三百八十九元、四百七十九元，此據證人
      甲○○證述無誤，並於贓物認領保管單所載明，是其單價非低，總價亦達一千
      六百五十六元，則被告若係意在選購，豈無加以斟酌衡量其價錢而決定是否購
      買？又既經決定選購，則對其總價當有所明瞭，然被告竟於結帳之金額僅為一
      千三百九十九元（少於該影音光碟片之總價－一千六百五十六元），未能立刻
      察覺該等影音光碟片未經計價結帳，是其所辯純因疏忽所云云，實難採信。
（三）又該四盒影音光碟片本不適於重壓，理應放置在所購物品上方，然被告卻置放
      於四箱咖啡之重壓下（見前開被告經查獲時所拍攝之照片影本），所為自與一
      般選購影音光碟片之常情有違。
二、從而，被告所辯無非係圖卸之詞，自無足採信。本案事證已臻明確，被告犯行洵
    堪認定，自應依法論科。
三、核被告乙○○所為，係犯刑法第三百二十條第一項之竊盜罪。爰審酌被告之犯罪
    動機、目的、手段、無前科紀錄（見卷附臺灣高等法院檢察署刑案紀錄簡覆表）
    、智識程度非低（大專畢業）、所竊物品之市價、所竊取之物業經告訴人悉數領
    回、犯罪後固否認竊盜犯行，惟一再陳稱對此亦應負責而已見悔意等一切情狀，
    量處如主文所示之刑，並諭知易勞役之折算標準，以資懲儆。
據上論斷，應依刑事訴訟法第二百九十九條第一項前段、第三百二十條第一項、第四
十二條第二項，罰金罰鍰提高標準條例第一條前段、第二條，判決如主文。
中      華      民      國      九十        年    十      月   三十一   日
                                      台灣板橋地方法院刑事第五庭
                                          法  官  陳  鴻  清
右正本證明與原本無異
如不服本判決應於送達後十日內向本院提出上訴狀
                                          書記官  林  蔚  然
中      華      民      國      九十        年    十一    月     五     日
附錄本案論罪科刑法條全文：
刑法第三百二十條：
意圖為自己或第三人不法之所有，而竊取他人之動產者，為竊盜罪，處五年以下有期
徒刑、拘役或五百元以下罰金。（罰金數額已依法提高為十倍）
意圖為自己或第三人不法之利益，而竊佔他人之不動產者，依前項之規定處斷。
前二項之未遂犯罰之。


司法院資訊處製作；財團法人民間司法改革基金會備份。
